行　政　法　院　判　決　　　　　　　　　　　　　八十七年度判字第二五七三號
　　原　　　告　松立資訊股份有限公司
　　代　表　人　甲○○
　　被　　　告　臺南市稅捐稽徵處
右當事人間因營業稅事件，原告不服財政部中華民國八十七年六月二日台財訴字第八
七○○一四七八三號再訴願決定，提起行政訴訟。本院判決如左︰
　　主  文
原告之訴駁回。
　　事  實
緣原告將申購之八十六年一月份二聯式統一發票字軌號碼（以下同）ＧＡ00000
000號至ＧＡ00000000號轉供大祥油漆工程行使用，而三聯式ＦＸ000
00000號至ＦＸ00000000號轉供寶將資訊有限公司使用，二月份三聯式
ＧＬ00000000號至ＧＬ00000000號轉供虹沛企業有限公司使用，案
經被告查獲，並審理違章成立，被告乃據予裁處罰鍰新台幣（以下同）九、○○○元
。原告不服，申請復查，未獲變更，提起訴願、再訴願均遭駁回，遂向本院提起行政
訴訟。茲摘兩造訴辯意旨如次：
原告起訴意旨略謂︰營業稅法第四十七條第二款「將發票轉供他人使用」應係指片面
將發票交予他人使用，而本案係屬五家公司循環使用，並非單一公司將發票片面交付
另一公司使用，與前開法律之法義應有不同，且是項發票係委請卓姝吟代購，因代購
人分送錯誤所致，請撤銷原處分，免予處罰鍰，或減輕其罰，以解民困等語。
被告答辯意旨略謂︰按「納稅義務人，有左列情形之一者，除通知限期改正或補辦外
，處一千元以上一萬元以下罰鍰；逾期仍未改正或補辦者，得連續處罰，並得停止其
營業：一、．．．二、將統一發票轉供他人使用者。」為營業稅法第四十七條第二款
所明定。次按「人民違反法律上之義務而應受行政罰之行為，法律無特別規定時，雖
不以出於故意為必要，仍須以過失為其責任條件。但應受行政罰之行為，僅須違反禁
止規定或作為義務，而不以發生損害或危險為其要件者，推定為有過失，於行為人不
能舉證證明自己無過失時，即應受處罰。」亦為司法院釋字第二七五號解釋有案。本
件原告於八十六年向台南市東區合作社購買統一發票，其中八十六年一月份二聯式Ｇ
Ａ00000000號至ＧＡ00000000號統一發票轉供大祥油漆工程行使用
，八十六年二月份ＧＬ00000000號至ＧＬ00000000號提供虹沛企業
有限公司使用，八十六年一月份三聯式ＦＸ00000000號至ＦＸ000000
00號發票供寶將資訊有限公司使用，而原告則使用上林利光塑實業公司八十六年一
月ＦＸ00000000號至ＦＸ00000000號三聯式統一發票及大祥油漆工
程行八十六年一月份ＧＡ00000000號至ＧＡ00000000號二聯式統一
發票，及璟舜企業有限公司八十六年二月份ＧＺ000000000號至ＧＬ000
00000號二聯式統一發票，有統一發票封面、統一發票明細表、申請書、承諾書
、購買明細表附卷可稽，違章事實，洵堪認定，被告乃據予裁處罰鍰九、○○○元。
原告不服，主張系爭統一發票係委託記帳業者代為購買，本案發票之誤用，僅為該記
帳業者作業疏忽，分發錯誤所致，並非原告故意非法提供他人使用，應無營業稅法第
四十七條第二款規定之適用，請求撤銷原處分云云，案經被告機關復查決定，以原告
將領用之系爭統一發票轉供他營業人大祥油漆工程行及寶將資訊、虹沛企業等有限公
司使用，其違章行為原告亦不否認，且出具承諾書附卷可按。而營業人每次請購統一
發票時，均應填寫請購單，並蓋妥統一發票專用章及負責人印鑑章，連同統一發票購
票證交代辦所經辦發售統一發票人員，以憑請購發票。營業人請購之各類發票經審核
無訛，發售人員即將統一發票連同統一發票購買明細表交營業人點收。營業人本應於
發票使用前，將領用之發票與上述統一發票購買明細表加以核對無誤後再行使用，原
告發生誤用事實，顯係其未先予核對所致，其有過失至為明確，且記帳業者乃原告所
委任，其領送發票之作業有誤，應係原告與該記帳業者間之民事問題，並不足以阻卻
違法。況原告如於收到發票時加以核對，轉供他人使用問題亦不致發生，原告將所購
發票轉供他人使用，既足以影響稅務機關電腦管制作業之正確性，稅法又未將「故意
」列為處罰之先決要件，依前揭司法院釋字第二七五號解釋，原告雖非故意，過失之
責既屬難卸，仍應受處罰為由，乃未准變更。原告仍不服，提起訴願，主張營業稅法
第四十七條第二款「將發票轉供他人使用」，應係指片面將發票交予他人使用，而本
案係屬五家公司循環使用，並非單一公司將發票片面交付另一公司使用，與前開法律
之法義應有不同，且是項發票係委請卓姝吟代購，因代購人分送錯誤所致，請撤銷原
處分，免處罰鍰以解民困等語，訴經台灣省政府訴願決定，持與原告機關相同論見，
以原告發生循環使用仍係未予先行核對所致，其效果與轉供使用並無差異等由，遞予
駁回，茲原告復執前詞提起再訴願，亦經再訴願決定認定其主張無理由予以駁回。原
告行政訴訟除仍執前詞外，主張縱有疏失，其情節亦屬輕微，要求依「稅務違章案件
裁罰金額或倍數參考表使用須知」第四條之規定減輕其罰。經查財政部訂定稅務違章
案件減免處罰標準及稅務違章案件裁罰金額或倍數參考表，作為稽徵機關裁罰依據，
原經斟酌違章情節及危害性，對比例原則及平等原則業已顧及，本件違章情節並無情
輕法重得予減輕其罰之特殊理由，稅法對過失犯亦無減輕處罰規定，被告機關原處分
依據是項稅務違章案件裁罰金額或倍數參考表訂定裁罰金額裁處罰鍰九、○○○元，
係屬在稅法規定罰鍰金額範圍內行政裁量權之行使，與該表使用須知第三條及第四條
規定並無不合，並無逾越權限或濫用權力問題，復查及一再訴願決定遞予維持，並無
違誤，原告上訴意旨係屬其個人見解，自難謂有理由。綜上論結，本件行政訴訟顯無
理由，謹請予以駁回等語。
　　理  由
按「納稅義務人，有左列情形之一者，除通知限期改正或補辦外，處一千元以上一萬
元以下罰鍰，逾期仍未改正或補辦者，得連續處罰，並得停止其營業：一、．．．二
、將統一發票轉供他人使用者。」為營業稅法第四十七條第二款所明定。次按「人民
違反法律上之義務而應受行政罰之行為，法律無特別規定時，雖不以出於故意為必要
，仍須以過失為其責任條件。但應受行政罰之行為，僅須違反禁止規定或作為義務，
而不以發生損害或危險為其要件者，推定為有過失，於行為人不能舉證證明自己無過
失時，即應受處罰。」亦為司法院釋字第二七五號解釋有案。本件原告於八十六年一
月向台南市東區合作社購買統一發票，其中八十六年一月份二聯式ＧＡ000000
00號至ＧＡ00000000號統一發票轉供大祥油漆工程行使用，八十六年二月
份ＧＬ00000000號至ＧＬ00000000號提供虹沛企業有限公司使用，
八十六年一月份三聯式ＦＸ00000000號至ＦＸ00000000號發票供寶
將資訊有限公司使用，而原告再使用上林利光塑實業公司八十六年一月ＦＸ0000
0000號至ＦＸ00000000號三聯式統一發票及大祥油漆工程行八十六年一
月份ＧＡ00000000號至ＧＡ00000000號二聯式統一發票，及璟舜企
業有限公司八十六年二月份ＧＺ000000000號至ＧＬ00000000號二
聯式統一發票，有統一發票封面、統一發票明細表、申請書、承諾書、購買明細表附
卷可稽，違章事實，洵堪認定。被告乃據予裁處罰鍰九、○○○元。原告不服，主張
系爭統一發票係委託記帳業者代為購買，本案發票之誤用，僅為該記帳業者作業疏忽
所致，並非原告故意非法提供他人使用，應無營業稅法第四十七條第二款規定之適用
，請求撤銷原處分云云，案經被告機關復查決定，以原告將領用之系爭統一發票轉供
他營業人大祥油漆工程行及寶將資訊、虹沛企業等有限公司使用，其違章行為原告亦
不否認，且出具承諾書附卷可按。而營業人每次請購統一發票時，均應填寫請購單，
並蓋妥統一發票專用章及負責人印鑑章，連同統一發票購票證交代辦所經辦發售統一
發票人員，以憑請購發票。營業人請購之各類發票經審核無訛，發售人員即將統一發
票連同統一發票購買明細表交營業人點收。營業人本應於發票使用前，將領用之發票
與上述統一發票購買明細表加以核對無誤後再行使用。原告發生誤用事實，顯係其未
先予核對所致，其有過失至為明確，且記帳業者乃原告所委任，其領送發票之作業有
誤，應係原告與該記帳業者間之民事問題，並不足以阻卻違法。依司法院釋字第二七
五號解釋，原告雖非故意，過失之責既屬難卸，仍應受處罰為由，乃未准變更，核與
首開法令規定並無不符，一再訴願決定遞予維持，亦無違誤，均應予維持。原告訴稱
，營業稅法第四十七條第二款「將發票轉供他人使用」，應係指片面將發票交予他人
使用，而本案係屬五家公司循環使用，並非單一公司將發票片面交付另一公司使用，
與前開法律之法義應有不同，請撤銷原處分，免處罰鍰以解民困云云。查五家公司循
環使用他公司之發票，就每一公司使用他公司之發票之行為，均為首開營業稅法第四
十七條第二款規定之將統一發票轉供他人使用之行為，原告所訴，尚無足採。末查本
件並無情輕法重得予減輕其罰之特殊理由，被告於稅法規定罰鍰金額範圍內行使其裁
量權，尚無踰越權限或濫用權力之情形，併予指明。綜上所述，原告起訴意旨難謂有
理由，應予駁回。
據上論結，本件原告之訴為無理由，爰依行政訴訟法第二十六條後段，判決如主文。
中    華    民    國     八十七      年     十二     月       十        日
                    行 政 法 院 第 二 庭
                                審 判 長 評  事      陳  石  獅
                                         評  事      徐  樹  海
                                         評  事      彭  鳳  至
                                         評  事      黃  合  文
                                         評  事      林  茂  權
右  正  本  證  明  與  原  本  無  異
                                         法院書記官  王  福  瀛
中    華    民    國     八十七      年     十二     月      十一       日
